臺灣高等法院臺中分院刑事裁定　　　　　民國九十三年度交抗字第四四九號
　　抗　告　人
　　即受處分人　甲○○
右抗告人因道路交通管理處罰條例案件，不服臺灣臺中地方法院中華民國九十三年六
月九日裁定（民國九十三年度交聲字第三五四號），提起抗告，本院裁定如左：
    主　　  文
抗告駁回。
    理  　　由
一、原審裁定意旨略以：按汽車駕駛人，行經有燈光號誌管制之交岔路口闖紅燈者，
    處新台幣一千八百元以上五千四百元以下罰鍰，並記違規點數三點；汽車行駛至
    交岔路口，其行進、轉彎，應遵守燈光號誌，道路交通管理處罰條例第五十三條
    、第六十三條第一項第三款、道路交通安全規則第一百零二條第一項第一款、違
    反道路交通管理事件統一裁罰標準表分別定有明文。又按標誌、標線、號誌之設
    置目的，在於提供車輛駕駛人及行人有關道路路況之警告、禁制、指示等資訊，
    以便利行旅及促進交通安全；號誌係以規定之時間上交互更迭之光色訊號，設置
    於交岔路口或其他特殊地點，用以將道路通行權指定給車輛駕駛人與行人，管制
    其行止及轉向之交通管制設施；車輛面對圓形紅燈表示禁止通行，不得超越停止
    線或進入路口，道路交通標誌標線號誌設置規則第二條、第三條及第二百零六條
    第一項第五款亦有明定。經查本件受處分人即抗告人（下稱受處分人）甲○○駕
    駛車號三Ｊ－四四二五號自小客車，於九十三年一月十七日十八時三十五分許，
    行經有燈光號誌管制之台中縣大里市○○路與德芳路交岔路口闖紅燈違規，為臺
    中縣警察局霧峰分局員警當場舉發，經掣開違規通知單移送等情，有前揭舉發通
    知單、裁決書等在卷可稽。證人即原舉發機關之執勤員警魏禎廷於原審九十三年
    六月四日訊問時證稱：「當時我站在東榮路第一銀行前執行路檢勤務，距離紅綠
    燈約七、八公尺左右；我是在相片所示東榮路上的右方，受處分人是從德芳路右
    轉東榮路，攔停處是在我站的第一銀行的前面；受處分人的行向他是右轉，且舉
    發單當時就是記載闖紅燈（右轉），而非記左轉，受處分人是當場簽名，所以不
    可能有錯」等語，是受處分人闖紅燈之違規事實，堪以認定。此外，復查無任何
    證據足資證明執勤員警有捏造事實、違法取締之情事。受處分人至今亦無法提出
    任何對其有利之證據可供參酌，其空言指摘原處分不當，自不足採。從而，原處
    分機關據以援引上開規定，裁處罰鍰新台幣四千五百元，並記違規點數三點；逾
    期則依裁決書處罰主文規定處罰，並無不當。本件聲明異議為無理由，應予駁回
    等語。
二、本件抗告意旨略以：原舉發人當證人作證，其證言應不足採信；抗告人於案發當
    時確係左轉，並非右轉，原審裁定駁回異議，尚有未當，爰依法提起抗告云云。
三、經查抗告人違規之事實，業經證人即舉發之警員魏禎廷於原審審理時供證甚詳，
    且有舉發違反道路交通管理事件通知單、裁決書、上開舉發機關函件各一紙附卷
    可證，抗告人違規之事實甚為明確，抗告人抗告意旨仍執陳詞，認為其係左轉，
    並無違規云云，指摘原裁定不當，為無理由，應予駁回。
四、據上論斷，應依道路交通案件處理辦法第二十六條、刑事訴訟法第四百十二條，
    裁定如主文。
中      華      民      國　    九十三     年     七      月     九 　　日
　　　　　　　　　　　　　　　　臺灣高等法院臺中分院刑事第十庭
　　　　　　　　　　　　　　　　　　　審判長法  官  林  照  明
　　　　　　　　　　　　　　　　　　　　　　法　官  林  清  鈞
　　　　　　　　　　　　　　　　　　　　　　法　官  吳　重　政
右正本證明與原本無異。
不得抗告。
　　　　　　　　　　　　　　　　　　　　　　書記官  劉　建　智
中      華      民      國　    九十三     年     七      月     九 　　日
                                                                        Ｒ
